臺灣臺南地方法院刑事判決
110年度易字第671號
公  訴  人  臺灣臺南地方檢察署檢察官
被      告  陳建文



            許晋誠



上列被告因竊盜案件，經檢察官提起公訴（110年度營偵字第115
8號），被告就被訴事實為有罪之陳述，本院依簡式審判程序判
決如下：
    主  文
陳建文、許晋誠共同犯攜帶兇器竊盜罪，均累犯，各處有期徒刑
柒月。
未扣案竊盜所得車牌號碼「OO-OOOO」車牌貳面沒收，於全部或
一部不能沒收或不宜執行沒收時，追徵其價額。
    事實及理由
一、陳建文前因竊盜案件，經臺灣嘉義地方法院以104年度易字
    第1034號分別判處有期徒刑8月（2罪）、7月（4罪）確定；
    另因竊盜案件，經本院以106年度易字第14號分別判處有期
    徒刑7月（4罪）確定。上開案件並經本院以106年度聲字第8
    10號裁定定其應執行刑為有期徒刑3年確定，甫於民國108年
　　2月11日縮刑假釋期滿未經撤銷假釋執行完畢。許晋誠前因
    毒品案件，經臺灣嘉義地方法院以106年度訴字第458號判處
    有期徒刑10月確定，與另案應執行有期徒刑2年接續執行，
    甫於109年1月25日縮刑假釋期滿未經撤銷假釋執行完畢。2
　　人復基於加重竊盜之犯意聯絡，共同意圖為自己不法之所有
    ，由許晋誠駕駛其配偶所有之車牌號碼000-0000號自小客車
    搭載陳建文，於110年3月6日3時45分許，至臺南市鹽水區月
    津路與治水路交岔路口之停車場內，由許晋誠持客觀上足以
    對人之生命、身體造成危害，可供為兇器使用之上開自小客
    車內之工具螺絲起子1支，竊取林靖勛所有停放在該處之車
    牌號碼00-0000號自用小客車之車牌2面，陳建文則在旁把風
    ，2人於行竊得手後逃逸。嗣經警調閱監視錄影後循線查
　　獲。
二、前項犯罪事實，有下列證據足資證明：
　㈠證人即同案被告陳建文於警詢及偵訊中之證述、證人即同案
　  被告許晋誠於警詢及偵訊中之證述、證人即告訴人林靖勛於
　  警詢中之指訴。
  ㈡監視器錄影翻拍照片9張（警卷第15頁至19頁上方）、現場
　　照片5張（警卷第19頁下方至21頁）、車牌號碼000-0000號
　　車輛車籍資料查詢1紙（本院卷第89頁）可以佐證。
　㈢被告陳建文、許晋誠於警詢、偵查及本院審理中之自白。　
三、論罪科刑
  ㈠核被告陳建文、許晋誠所為，均係犯刑法第321條第1項第3款
    之攜帶兇器竊盜罪。被告二人有犯意聯絡、行為分擔，為
　　共同正犯。
  ㈡被告陳建文前因竊盜案件，經臺灣嘉義地方法院以104年度易
    字第1034號分別判處有期徒刑8月（2罪）、7月（4罪）確定
    ；另因竊盜案件，經本院以106年度易字第14號分別判處有
    期徒刑7月（4罪）確定。上開案件並經本院以106年度聲字
    第810號裁定定其應執行刑為有期徒刑3年確定，甫於108年2
    月11日縮刑假釋期滿未經撤銷假釋執行完畢；被告許晋誠前
    因毒品案件，經臺灣嘉義地方法院以106年度訴字第458號判
    處有期徒刑10月確定，與另案應執行有期徒刑2年接續執行
    ，甫於109年1月25日縮刑假釋期滿未經撤銷假釋執行完畢。
    此有卷附臺灣高等法院被告前案紀錄表2份可稽。被告2人於
    前案執行畢後5年內故意再犯本罪，均為累犯。爰依刑
　　法第47條第1項規定各加重其刑。
  ㈢爰審酌2人被告前有多次前科犯行（成立累犯部分不重複評價
    ），品行非佳；本件所竊取財物價值尚非甚高，惟被告等竊
    取上開車牌之目係為懸掛於自小客車後，再前往竊取兌幣機
    ；及被告等犯後均坦承犯行暨被告陳建文於本院陳稱其教育
    程度為高職畢業，服刑前從事貼磁磚工作，家中生活狀況勉
    持，子女已經念大學了，一個大一、一個大二，現在由其
　　父母親照顧。父母親現在均68歲，現在在做生意，還有收入
　　，但其還是要負擔一些生活開銷；被告許晋誠於本院陳稱其
    教育程度為高中肄業，服刑前從事貼磁磚工作，與被告陳建
    文一起工作。家中生活狀況勉持，有一個現12歲之小孩，目
    前由其母親及太太照顧。其母親現在70歲，現在沒有工作，
    家中經濟來源是靠其太太工作的收入等智識程度、家庭生活
    狀況等一切情狀，分別量處如主文所示之刑。
四、沒收
　　    未扣案竊盜所得車牌號碼「OO-OOOO」車牌2面，應依後
　　刑法第38條之1第1項前段規定宣告沒收；於全部或一部不能
　　沒收或不宜執行沒收時，依刑法第38條之1第3項規定追徵其
　　價額。
五、依刑事訴訟法第273條之1第1項、第299條第1項前段、第310
    條之2、第454條，刑法第28條、第321條第1項第3款、刑法
    第47條第1項、第38條之1第1項前段、第3項，刑法施行法第
    1條之1，判決如主文。
六、如不服本件判決，得自收受送達之日起20日內，向本院提出
    上訴狀，上訴於臺灣高等法院臺南分院。
本案經檢察官蔡宜玲提起公訴；檢察官陳擁文到庭執行職務。
中　　華　　民　　國　　110 　年　　9 　　月　　24　　日
                    刑事第二庭法　官  鄭文祺
上正本證明與原本無異。
如不服本判決應於收受本判決後20日內向本院提出上訴書狀，並
應敘述具體理由。其未敘述上訴理由者，應於上訴期間屆滿後20
日內向本院補提理由書狀（均須按他造當事人之人數附繕本）「
切勿逕送上級法院」。 
　　　　　　　　　　　　　　　書記官　吳昕韋　　　　　　
中　　華　　民　　國　　110 　年　　9 　　月　　24　　日
附錄論罪科刑法條：
中華民國刑法第321條
犯前條第1項、第2項之罪而有下列情形之一者，處6月以上5年以
下有期徒刑，得併科50萬元以下罰金：
一、侵入住宅或有人居住之建築物、船艦或隱匿其內而犯之。
二、毀越門窗、牆垣或其他安全設備而犯之。
三、攜帶兇器而犯之。
四、結夥三人以上而犯之。
五、乘火災、水災或其他災害之際而犯之。
六、在車站、港埠、航空站或其他供水、陸、空公眾運輸之舟、
    車、航空機內而犯之。
前項之未遂犯罰之。